【裁判字號】    99,易,144
【裁判日期】    990512
【裁判案由】    竊盜
【裁判全文】
臺灣宜蘭地方法院刑事判決               99年度易字第144號
公  訴  人  臺灣宜蘭地方法院檢察署檢察官
            乙○○
            丙○○
            甲○○
上列被告等因竊盜案件，經檢察官提起公訴（99年度偵字第779
號），被告等於本院準備程序中均為有罪之陳述，經告以簡式審
判程序之旨，並聽取當事人意見後，本院裁定行簡式審判程序，
判決如下：
    主  文
乙○○結夥三人以上、踰越安全設備竊盜，累犯，處有期徒刑捌
月。
丙○○結夥三人以上、攜帶兇器、踰越安全設備竊盜，累犯，處
有期徒刑捌月，扣案之老虎鉗及扳手各壹支均沒收。
甲○○結夥三人以上竊盜，處有期徒刑陸月，如易科罰金，以新
臺幣壹仟元折算壹日，緩刑貳年。
    犯罪事實及理由
一、本案犯罪事實及證據，除於證據欄增列：「宜蘭縣政府警察
    局三星分局扣押物品目錄表、贓物認領保管單各1份、扣案
    之活動扳手、老虎鉗各1支及被告3人於本院審理時之自白」
    作為證據外，餘均引用檢察官起訴書之記載（如附件）。
二、本件係經被告3人於準備程序為有罪之表示，而經本院裁定
    以簡式審判程序加以審理，依刑事訴訟法第273條之2、第15
    9條第2項之規定，不適用傳聞法則有關限制證據能力之相關
    規定；並得依同法第310條之2準用第454條之規定製作略式
    判決書。
三、按刑法第321條第1項第2款所謂之「安全設備」，係指依社
    會通常觀念足認為防盜之設備而言。準此，被告丙○○攀爬
    宏國木業工廠之鐵絲圍籬，應屬安全設備無訛。次按刑法第
    321條第1項第3款之攜帶兇器竊盜罪，係以行為人攜帶兇器
    竊盜為其加重條件，此所謂兇器，其種類並無限制，凡客觀
    上足對人之生命、身體、安全構成威脅，具有危險性之兇器
    均屬之，且祇須行竊時攜帶此種具有危險性之兇器為已足，
    並不以攜帶之初有行兇之意圖為必要，是以，螺絲起子、鉗
    子等一般家庭日常工具，只要客觀上足對人之身體、生命構
    成威脅，即屬該款所指之兇器，最高法院79年度台上字第52
    53號判例意旨、司法院74年廳刑一字第313號函亦可資參照
    。查被告丙○○竊盜所使用之活動扳手及老虎鉗，均係質地
    堅硬之鐵製品，有照片可參，堪認在客觀上均足以傷害人之
    身體及危害人之生命，顯具有危險性，應認係屬刑法第321
    條第1項第3款之兇器至明。故核被告丙○○所為，係犯刑法
    第321條第1項第2、3、4款之結夥三人以上、攜帶兇器、踰
    越安全設備竊盜罪；被告乙○○所為，係犯刑法第321條第1
    項第2、4款之結夥三人以上、踰越安全設備竊盜罪；被告甲○○所為，係犯刑法第321條第1項第4款之結夥三人以上竊
    盜罪。公訴人就被告乙○○部分之論罪法條，雖未論及刑法
    第321條第1項第2款之踰越安全設備罪，惟起訴書之犯罪事
    實業已敘及「乙○○、丙○○…即行走至宏國木業工廠警衛
    室後方鐵絲圍籬處，由丙○○攀爬鐵絲網進入廠區，乙○○
    於攀爬之際聽聞狗叫聲而未入內」等節，顯見被告乙○○已
    然知悉其等竊盜，係要以踰越宏國木業工廠之鐵絲圍籬安全
    設備方式為之，並就此與被告丙○○有犯意聯絡，為共同正
    犯，是本院自得審酌之。被告3人就上開結夥三人以上竊盜
    之犯行，有犯意聯絡及行為分擔，為共同正犯。被告丙○○
    與乙○○就踰越安全設備竊盜罪部分，亦有犯意聯絡及行為
    分擔，為共同正犯。又被告乙○○、丙○○有起訴書所載執
    行完畢之前科紀錄，有臺灣高等法院被告前案紀錄表可稽，
    其等於執行完畢後5年之內，故意再犯本件有期徒刑以上之
    罪，係屬累犯，均應依刑法第47條第1項之規定加重其刑。
    爰審酌被告3人不思努力工作賺取正當酬勞，竟貪圖不法利
    益，意圖行竊以獲取財物，毫無他人所有物之概念，且被告
    乙○○、丙○○前已有竊盜、毒品前科，又違犯本案犯行，
    素行顯然不良，及其等3人之犯罪動機、目的、手段、所生
    危害、犯後於本院審理時均坦認犯行，態度尚佳等一切情狀
    ，分別量處如主文所示之刑，並就被告甲○○部分諭知易科
    罰金之折算標準，以資儆懲。再者，扣案之老虎鉗及扳手各
    1支，係被告丙○○所有供本案犯罪所用之物，業據被告丙○○陳明在卷，爰依刑法第38條第1項第2款規定宣告沒收。
    末查，被告甲○○前未曾受有期徒刑以上刑之宣告，有臺灣
    高等法院被告前案紀錄表在卷可考，其因一時失慮，致觸法
    網，經此偵查、審判教訓後，應知所警惕，信無再犯之虞，
    本院因認前開宣告之刑，以暫不執行為適當，爰依刑法第74
    條第1項第1款規定，併予宣告緩刑2年，以啟自新。
據上論斷，應依刑事訴訟法第273條之1第1項、第299條第1項前
段、第310條之2、第454條，刑法第28條、第321條第1項第2款、
第3款、第4款、第47條第1項、第41條第1項前段、第38條第1項
第2款、第74條第1項第1款，判決如主文。
本案經檢察官張立言到庭執行職務
中    華    民    國    99    年    5     月    12    日
                  刑事第三庭  法  官  陳映佐
以上正本證明與原本無異。
如不服本判決應於收受本判決後10日內向本院提出上訴書狀，並
應敘述具體理由。若未敘述理由者，應於上訴期間屆滿後20日內
向本院補提理由書狀（均須按他造當事人之人數附繕本）「切勿
逕送上級法院」。
                              書記官  翁靜儀
中    華    民    國    99    年    5     月    13    日
附錄法條：
刑法第321條第1項第2、3、4款：
犯竊盜罪而有左列情形之一者，處6月以上、5年以下有期徒刑：
二、毀越門扇、牆垣或其他安全設備而犯之者。
三、攜帶兇器而犯之者。
四、結夥三人以上而犯之者。

司法院資訊處製作；財團法人民間司法改革基金會備份。
